【裁判字號】    89,重訴,67
【裁判日期】    891128
【裁判案由】    給付借款
【裁判全文】
臺灣嘉義地方法院民事判決  八十九年度重訴字第六七號
    原      告  第一商業銀行股份有限公司北港分行
    法定代理人  庚○○
    訴訟代理人  己○○
    被      告  一利美
    兼法定代理人丁○○
    被      告  丙○○
                乙○○
                戊○○
                甲○○
右當事人間請求給付借款事件，本院判決如左：
    主    文
被告應連帶給付原告新台幣壹仟零玖拾陸萬陸仟佰壹拾伍元，及自民國八十七年十
月十五日起至清償日止，按年息百分之十‧六計算之利息，並自民國八十七年十一月
十六日起至清償日止，逾期清償在六個月以內者，按上開利率百分之十，超過六個月
者，按上開利率百分之二十計算之違約金。
訴訟費用由被告連帶負擔。
    事    實
甲、原告方面：
  一、聲明：如主文所示。
  二、陳述：被告一利美術興業有限公司（以下簡稱為一利公司）以其餘被告丁○○
      、丙○○、乙○○、戊○○、甲○○為連帶保證人，於民國八十三年三月二十
      五日向原告借用新台幣（下同）壹仟貳佰伍拾萬元，約定利息按年息百分之十
      ‧六計算，逾期清償在六個月以內者，按上開利率百分之十，超過六個月者，
      按上開利率百分之二十計付違約金，清償期為民國九十八年三月二十五日。詎
      被告一利公司僅攤還本金及繳至八十七年十月十四日止之利息，餘迄未清償，
      而依借據條款約定，任何一宗債務不依約清償本金或利息者，視為全部到期，
      被告等自應負連帶償還之責，為此提起本件訴訟。
  三、證據：提出借據、放款攤還收息登記表各一份為證。
乙、被告方面：
  一、聲明：均駁回原告之訴。
  二、陳述：均對於向原告借貸之事實並不爭執，惟均表示當初係公司借貸，因不
      懂法律，銀行又未告知簽名蓋章係為做保，致使簽名者人人是保證人關於房
      屋貸款部分，被告丁○○前前後後還了八百多萬元，惟銀行從未有調整利息，
      且於八十七年底，公司因受池魚之泱，遭火災燒燬，銀行卻仍不願降息，今又
      因各地銀行超貸案窮出不捨，致使銀行急欲清除逾放款項，即多次向法院聲請
      支付命令，終致家父積憂成疾而去逝，亦並使其兄弟名下全部不動產被扣押，
      其更被銀行認定不能使用支票等情。
    理    由
一、依據兩造所簽訂之借貸契約第十四條規定，對於借款人（或保證人）與銀行間所
    負之債務，雙方合意由本院為第一審管轄法院。故本件訴訟本院自有管轄權，合
    先敘明。
二、本件原告主張之事實，已據其提出借據、放款攤還收息登記表各一份為證，核屬
    相符，且被告亦不爭執借據之真正及借貸之事實，自堪信為真實。至於被告辯稱
    ：簽訂借貸契約時，銀行並未告知做保事宜、事後亦不願降息，並多次聲請法院
    發支付命令，造成家父積憂成疾而去逝，並造成無法使用支票之地步等情云云，
    惟被告上開所言，縱使為真，對於本件借貸之法律關係，亦無從為被告任何有利
    之認定！
三、從而，原告依消費借貸及連帶保證契約請求被告連帶給付借款壹仟零玖拾陸萬陸
    仟佰壹拾伍元，及自民國八十七年十月十五日起至清償日止，按年息百分之十
    ‧六計算之利息，並自民國八十七年十一月十六日起至清償日止，逾期清償在六
    個月以內者，按上開利率百分之十，超過六個月者，按上開利率百分之二十計算
    之違約金，為有理由，應予准許。
四、據上論結，原告之訴為有理由，依民事訴訟法第七十八條、第八十五條第二項，
    判決如主文。
中      華      民      國    八十九    年    十一    月    二十八    日
~B臺灣嘉義地方法院民事第一庭
~B    法  官  蕭道隆
右為正本係照原本作成
如對本判決上訴須於判決送達後廿日內向本院提出上訴狀
中      華      民      國    八十九    年    十一    月    二十九    日
~B    書記官  李銷勳


司法院資訊處製作；財團法人民間司法改革基金會備份。
